【裁判字號】    99,抗,39
【裁判日期】    990226
【裁判案由】    本票裁定
【裁判全文】
臺灣板橋地方法院民事裁定                99年度抗字第39號
抗  告  人  甲○○
相  對  人  沛璟股份有限公司
法定代理人  乙○○
以上抗告人因與相對人間本票裁定事件，對於中華民國98年12月
21日本院98年度司票字第7967號裁定提起抗告，本院裁定如下：
    主  文
抗告駁回。
抗告程序費用新臺幣壹仟元由抗告人負擔。
    理  由
一、按執票人向本票發票人行使追索權時，得聲請法院裁定後強
    制執行，票據法第123 條定有明文。又按本票既載明免除作
    成拒絕證書，則執票人聲請裁定准予強制執行時，自毋庸提
    出已為付款提示之證據。且本票執票人依票據法第123 條規
    定向本票發票人行使追索權，聲請法院裁定准予強制執行，
    係屬非訟事件，對於此項聲請所為裁定，僅依非訟事件程序
    ，就本票形式上之要件是否具備予以審查為已足，發票人如
    主張執票人未為提示者，應由發票人負舉證之責，發票人未
    能證明之，其所為執票人不得行使追索權之抗辯，即不足取
    （最高法院84年度臺抗字第22號、72年度台上字第598 號裁
    判要旨參照）。
二、本件相對人主張其執有抗告人為發票人，如原裁定所示之本
    票1 紙，並免除作成拒絕證書，詎屆期提示尚有如原裁定主
    文所示之本金及利息未獲付款，因依票據法第123 條規定，
    聲請裁定許可強制執行等情，已據相對人提出本票影本1紙
    為證，原裁定予以准許，即無不合。
三、抗告意旨略以：系爭本票1 紙有免除作成拒絕證書之記載，
    相對人得不請求作成拒絕證書，而行使追索權，然相對人於
    行使追索權前仍應於所定期限內為付款之提示，惟本件相對
    人於到期日未向抗告人為提示且原審卷內亦無提及催討之證
    據，原審不察，准許相對人強制執行之聲請，實非適法，為
    此，爰依法提起抗告，請求廢棄原裁定等語。經查，系爭本
    票1 紙既載明免除作成拒絕證書，則相對人聲請裁定准予強
    制執行時，自毋庸提出已為付款提示之證據，抗告人指稱相
    對人未為提示，依前揭最高法院84年度臺抗字第22號裁定意
    旨，應由抗告人負舉證之責，惟抗告人就此未舉證以實其說
    ，所稱相對人並未提示等語，尚無可採。是抗告意旨求為廢
    棄原裁定，為無理由，應予駁回。
三、據上論結，本件抗告為無理由，依非訟事件法第21條第2 項
    、第24條第1 項、第46條，民事訴訟法第495 條之1 第1 項
    、第449 條第1 項、第95條、第78條，裁定如主文。
中    華    民    國    99    年    2     月    26    日
                  民事第二庭  法  官  張筱琪
以上正本係照原本作成。
如不服本裁定，僅得於收受本裁定正本送達後10日內，以適用法
規顯有錯誤為理由，向本院提出再抗告狀，（須附繕本一份及繳
納再抗告裁判費新台幣1,000元），經本院許可後紿可再抗告。
中    華    民    國    99    年    2     月    26    日
                              書記官  連思斐

司法院資訊處製作；財團法人民間司法改革基金會備份。
